# 无立项、规划手续的在建工程验资问题

提问人：liugangqd 时间：2012-10-24 17:12:36
某企业拟以在建工程验资，该在建工程无立项、规划等审批手续，评估机构可以对该资产进行评估作价，产权交易所亦可以办理过户手续，请问这种存在瑕疵的在建工程可否验资？

回答人：chenyiwei
不建议作为出资。由于“该在建工程无立项、规划等审批手续”，因此理论上存在随时被责令停工、拆除的风险。此时即使评估机构可以对其评估作价，其价值也存在重大的不确定性。并且很难说为何这样的在建工程可以办理产权过户而使其身份合法化？